sv: Skyddskontakt – dämpningsmaterial: Kork; Filt; Skum; Läder; Ingen; Plast; Gummi; Silikon; Övrigt
fi: Suojakontaktin pehmustemateriaali: Korkki; Huopa; Vaahtomuovi; Nahka; Ei mitään; Muovi; Kumi; Silikoni; Muu
ru: Материал контактной прокладки: Пробка; Фетр / войлок; Поролон / пена; Кожа; Нет; Пластик; Резина; Силикон; Другое
hr-HR: Materijal razmaka zaštitnog kontakta: Pluto; Filc; Pjena; Koža; Ništa; Plastika; Guma; Silikon; Ostalo
zh-TW: 保護性接觸襯墊材質: 軟木; 毛氈; 泡棉; 皮革; 無; 塑膠; 橡膠; 矽膠; 其他
nl: Beschermend contactpolstering materiaal: Kurk; Vilt; Schuim; Leer; Geen; Plastic; Rubber; Siliconen; Anders
sl-SI: Zaščitni material blazinjenja na stičnih točkah: Pluta; Filc; Pena; Usnje; Brez; Plastika; Guma; Silikon; Drugo
hu: Védő érintkezőpárna anyaga: Parafa; Filc; Szivacs / hab; Bőr; Nincs; Műanyag; Gumi; Szilikon; Egyéb
ko: 보호 접촉 패딩 소재: 코르크; 펠트; 폼; 가죽; 없음; 플라스틱; 고무; 실리콘; 기타
da: Beskyttende kontakt-polstringsmateriale: Kork; Filt; Skum; Læder; Ingen; Plast; Gummi; Silikone; Andet
ja: 保護接点余白材: コルク; フェルト; フォーム; レザー; なし; プラスチック; ラバー; シリコーン; その他
el: Υλικό προστατευτικής επένδυσης επαφής: Φελλός; Τσόχα; Αφρώδες υλικό; Δέρμα; Κανένα; Πλαστικό; Καουτσούκ; Σιλικόνη; Άλλο
tr: Koruyucu temas dolgu malzemesi: Mantar; Keçe; Sünger; Deri; Yok; Plastik; Kauçuk; Silikon; Diğer
lt-LT: Apsauginės kontaktinės paminkštinimo medžiaga: Kamštinė medžiaga; Veltinys; Porolonas; Oda; Nėra; Plastikas; Guma; Silikonas; Kita
th: หน้าสัมผัสป้องกัน การเว้นขอบในวัสดุ: ไม้ก๊อก; สักหลาด; โฟม; หนัง; ไม่มี; พลาสติก; ยาง; ซิลิโคน; อื่นๆ
es: Material de relleno del contacto protector: Corcho; Fieltro; Espuma; Cuero; Ninguno; Plástico; Caucho; Silicona; Otro
it: Materiale imbottitura protettiva per contatti: Sughero; Feltro; Schiuma; Pelle; Nessuno; Plastica; Gomma; Silicone; Altro
pt-PT: Material de acolchoamento de contacto protetor: Cortiça; Feltro; Espuma; Pele; Nenhum; Plástico; Borracha; Silicone; Outro
zh-CN: 乐器接触点防护垫材料: 软木; 毛毡; 泡沫; 皮革; 无; 塑料; 橡胶; 硅胶; 其他
de: Material der Schutzpolsterung an Kontaktstellen: Kork; Filz; Schaumstoff; Leder; Keine; Kunststoff; Gummi; Silikon; Sonstige
en: Protective contact padding material: Cork; Felt; Foam; Leather; None; Plastic; Rubber; Silicone; Other
cs: Materiál ochranné kontaktní vycpávky: Korek; Plsť; Pěna; Kůže; Žádné; Plast; Guma; Silikon; Ostatní
fr: Matériau de rembourrage des points de contact: Liège; Feutre; Mousse; Cuir; Aucun; Plastique; Caoutchouc; Silicone; Autre
sk-SK: Materiál ochranného polstrovania kontaktu: Korok; Plsť; Pena; Koža; Žiadny; Plast; Guma; Silikón; Iný
pl: Materiał ochronnej wyściółki kontaktowe: Korek; Filc; Pianka; Skóra; Brak; Tworzywo sztuczne; Guma; Silikon; Inny
ro-RO: Materialul de căptușeală de contact al cutiei de protecție: Plută; Pâslă; Spumă; Piele; Fără; Plastic; Cauciuc; Silicon; Altele
nb: Beskyttende kontaktpolstringsmateriale: Kork; Filt; Skum; Skinn; Ingen; Plast; Gummi; Silikon; Annet
pt-BR: Acolchoamento de contato protetor material: Cortiça; Feltro; Espuma; Couro; Nenhum; Plástico; Borracha; Silicone; Outro
vi: Vật liệu đệm tiếp xúc bảo vệ: Nút bần; Nỉ; Mút xốp; Da; Không có; Nhựa; Cao su; Silicone; Khác
bg-BG: Материал на защитната контактна подплата: Корк; Филц; Пяна; Кожа; Няма; Пластмаса; Гума; Силикон; Друго